Inventaris van het archief van de Stichting World Press Photo, 1955 - 2009
Nationaal Archief, Den Haag
- PUBLICATIEARCHIEF, A.
  - Portfolio Foto CD's., 1995-1997; 297-299; 3 compactdiscs
    - World Press Photo Portfolio CD 1995, 1995, 297
      English. Produced by Image & Imagination and Kodak Professional Imaging (c) 1995; Distribution: Sdu Publishers, The Hague. ISBN 90-12-08230-7. Size: 12,5 x 14,2 cm.
    - World Press Photo Portfolio CD 1996, 1996, 298
      English. Produced by Image & Imagination and Kodak Professional Printing and Imaging (c) 1996; Distribution: Diamond Soft BV, Emmen. ISBN 90-9009479-2. Size: 12,5 x 14,2 cm.
    - World Press Photo Portfolio CD 1997, 1997, 299
      English. Produced by Image & Imagination, Amsterdam (c) 1997; Distribution: Diamond Soft BV, Emmen. ISBN 90-803698-1-0. Size: 12,5 x 14,2 cm.
- BESTUURS- EN DIRECTIEARCHIEF, B.
  - Statuten en inschrijving in het Stichtingenregister bij de Kamer van Koophandel en Fabrieken., 1960 - 2000; 300
  - Correspondentie, voorstellen betreffende de statuten, alsmede concept statuten van "De Vrienden van de internationale vereniging van journalisten van de dames- en gezins(familie)pers"., 1971-2000; 301
  - Ingekomen notulen van het bestuurs- en ledenvergaderingen van de Nederlandse Vereniging van Fotojournalisten., 1954-1975; 302
  - Correspondentie met het bestuur van de Nederlandse Vereniging van Fotojournalisten over fototentoonstellingen., 1955-1965; 303
  - Correspondentie van het bestuur van de Stichting World Press Photo., 1969-2000; 304-333
    - 1969, 304
    - 1972, 305
    - 1973, 306
    - 1974, Interpress, 307
    - 1974, Lingl, 308
    - 1974, 309
    - 1975, 310
    - 1976, 311
    - 1977, 312
    - 1978, 313
    - 1979, 314
    - 1980, 315
    - 1981, 316
    - 1982, 317
    - 1985, 318
    - 1986, 319
    - 1987, 320
    - 1988, 321
    - 1989, 322
    - 1990, 323
    - 1991, 324
    - 1992, 325
    - 1993, 326
    - 1994, 327
    - 1995, 328
    - 1996, 329
    - 1997, 330
    - 1998, 331
    - 1999, 332
    - 2000, 333
  - Agenda's, notulen en vergaderstukken van het algemeen bestuur van de Stichting World Press Photo., 1973-2000; 334-361
    - 1973, 334
    - 1974, 335
    - 1975, 336
    - 1976, 337
    - 1977, 338
    - 1978, 339
    - 1979, 340
    - 1980, 341
    - 1981, 342
    - 1982, 343
    - 1983, 344
    - 1984, 345
    - 1985, 346
    - 1986, 347
    - 1987, 348
    - 1988, 349
    - 1989, 350
    - 1990, 351
    - 1991, 352
    - 1992, 353
    - 1993, 354
    - 1994, 355
    - 1995, 356
    - 1996, 357
    - 1997, 358
    - 1998, 359
    - 1999, 360
    - 2000, 361
  - Agenda's, notulen en vergaderstukken van het dagelijks bestuur van de Stichting World Press Photo., 1973-2000; 362-389
    - 1973, 362
    - 1974, 363
    - 1975, 364
    - 1976, 365
    - 1977, 366
    - 1978, 367
    - 1979, 368
    - 1980, 369
    - 1981, 370
    - 1982, 371
    - 1983, 372
    - 1984, 373
    - 1985, 374
    - 1986, 375
    - 1987, 376
    - 1988, 377
    - 1989, 378
    - 1990, 379
    - 1991, 380
    - 1992, 381
    - 1993, 382
    - 1994, 383
    - 1995, 384
    - 1996, 385
    - 1997, 386
    - 1998, 387
    - 1999, 388
    - 2000, 389
  - Dossiers betreffende de Stichting Vrienden World Press Photo., 1984-2000; 390-394
    - Statuten en registratie in het Stichtingenregister. 1984-1996, 390
    - Agenda's en notulen van bestuursvergaderingen. 1984-1989, 391
    - Correspondentie. 1984-1987, 392
    - Financiën. 1984-1999, 393
    - Galadiner. 1999-2000, 394
  - Dossiers beleidsontwikkeling., 1973-1999; 395-400
    - Beleidsnota's, marketingplan, juryevaluatie. 1973-1979, 395
    - Internationale communicatie/ journalistiek. 1978-1980, 396
    - Discussie over geweld en World Press Photo. 1983, 397
    - Beleidsnota's, jubileum, organisatiestructuur, marketing, werkplan. 1985-1994, 398
    - Werkplannen. 1995-1997, 399
    - Communicatieplan en bussinessplan. 1998-1999, 400
  - Oorkonde van de Dr. Erich-Salomon-Preis 1982 van de Deutsche Gesellschaft für Photographie', toegekend aan de Stichting World Press Photo., 270
  - Correspondentie van directieleden., 1971-1989; 401-406
    - van Henk Kersting. 1971, 1972 en 1974, 401
    - van Louise Huhne. 1975, 402
    - van Frans van de Hulsbeek. 1976, 403
    - van Frans van de Hulsbeek. 1977-1979, 404
    - van Frans van de Hulsbeek. 1980, 1984, 405
    - van Cathelijne Oudemans en van Joop Swart. 1988-1989, 406
  - Jaarrekeningen over de jaren 1956-2000, met bijbehorende memo's en correspondentie., 1957-2001; 407-439
    - Jaarverslagen van de penningmeester NVF over de jaren 1956-1958, 407
    - 1966, 408
    - 1967-1968, 409
    - 1968-1969, 410
    - 1969-1970, 411
    - 1971-1972, 412
    - 1973, 413
    - 1974, 414
    - 1974 Correspondentie betreffende financiën, 415
    - 1975 en 1976, 415
    - 1977, 416
    - 1978, 417
    - 1979, 418
    - 1980, 419
    - 1981, 420
    - 1982, 421
    - 1983, 422
    - 1984, 423
    - 1985, 424
    - 1986, 425
    - 1987, 426
    - 1988, 427
    - 1989, 428
    - 1990, 429
    - 1991, 430
    - 1992, met meerjarenprognose 1992-1995, 431
    - 1993, 432
    - 1994, 433
    - 1995, 434
    - 1996, 435
    - 1997, 436
    - 1998, 437
    - 1999, 438
    - 2000, 439
  - Dossiers sponsoring., 1969-1980; 440-466
    - Ministerie van Cultuur, recreatie en Maatschappelijk Werk. 1969-1986, 440
    - Gemeente 's-Gravenhage en Congresgebouw. 1971, 441
    - Lucas Ooms Fonds. 1971-1979, 442
    - Gemeente Amsterdam en Floriade. 1971-1988, 443
    - Promotors. 1971-1973, 444
    - Promotors. 1974, 445
    - Promotors. 1975, 446
    - 1976, 447
    - 1977, 448
    - 1978, 449
    - 1979, 450
    - 1980, 451
    - Sponsoring. 1981-1983, 452
    - Sponsors. 1985-1988, 453
    - Kodak. 1987-1988, 454
    - Sponsors. 1989, 455
    - Kodak. 1989, 456
    - Kodak. 1990-1991, 457
    - Fundraising. 1990-1991, 458
    - Sponsors. 1990-1992, 459
    - Canon, KLM, Kodak. 1992, 460
    - Canon, KLM, Kodak. 1993, 461
    - Canon, KLM, Kodak. 1994, 462
    - Canon, KLM. 1995, 463
    - Kodak. 1995, 464
    - Canon, KLM, Kodak. 1996, 465
    - Canon, KLM, Kodak. 1997, 466